



SOBRE MÍ:

Siempre me ha apasionado la Informática y las Nuevas Tecnologías. Mi objetivo es trabajar duro y seguir formándome para consolidarme como profesional. Me considero una persona autodidacta y con capacidad para resolver problemas pero sobre todo un trabajador serio, constante e implicado.

Cabo en el ejercito de tierra, con experiencia en el sector de las telecomunicaciones militares, acostumbrado a trabajar bajo presión con varios despliegues en zona de operaciones como Irag (Operador de Satélite), Líbano (líneas, CECOM), Afganistán. Resolutivo, disciplinado y apto para trabajo en grupo y equipo.

SKILLS PROFESIONALES:

- -IT Essentials (Cisco networking Academy)
- -HTML, CSS
- -Windows Server Administration (Microsoft IT Academy)
- -Shell en Linux
- -Powershell
- -Bash scripting y automatización de procesos
- -GitHub
- -Office
- -Servidor Apache 2.4
- -Wordpress
- -VmWare

SKILLS PERSONALES:

- -Motivación
- -Responsabilidad individual
- -Compromiso
- -Confianza
- -Disciplina
- -Empatía
- -Buena comunicación
- -Flexibilidad
- -Adaptabilidad
- -Capacidad de organizaión
- -Resistencia al estrés

JACOBO AZMANI

TÉCNICO EN SISTEMAS TIC

EXPERIENCIA PROFESIONAL:

TÉCNICO IT

Sosmatic - Barcelona | 2021-Actualidad

Gestión de plataformas tecnológicas

- Ofrecer un minucioso y adecuado soporte a todo tipo de problemas de los clientes.
- Mantener el autocontrol, y la paciencia, frente a situaciones difíciles con clientes.
- Constante y superior cumplimiento de los objetivos mensuales en cuanto a duración de llamadas, número de las mismas por turno y evaluación de la satisfacción del cliente.
- Investigación de problemas en diversos sistemas informáticos, y bases de datos, para resolver reclamaciones o peticiones de respuestas, así como para ofrecer las líneas generales de diferentes soluciones.
- Informar a los clientes sobre el estado, y evolución, de sus consultas.
- Trabajo con clientes afectados por problemas de conectividad de datos.
- Dar soporte a clientes con problemas de cuentas en línea.

ESPECIALISTA MILITAR EN COMUNICACIONES

Ministerio defensa | 2006 - 2021

Gestión de plataformas tecnológicas

- Actualizaciones, migraciones y administración
- Instalación, configuración y mantenimiento de redes, servidores, equipos e impresoras
- Atención, gestión y resolución de incidencias
- Configuración y mantenimiento de routers Cisco, trabajando con redes privadas de diferentes niveles de seguridad.
- Despliegue de entornos de alta disponibilidad
- Maquetación de equipos

FORMACIÓN:

CICLO FORMATIVO DE GRADO SUPERIOR ASIR

IES CELIA VIÑAS (ALMERÍA) | 2019-2021

BACHILLERATO

IES VIRGEN DEL CARMEN (JAÉN) | 2007

OTROS:

JACOBO AZMANI



@JACOBO87

CERTIFICADO DE DISCAPACIDAD +33%*

Esta discapacidad no afecta a la actividad cotidiana ni el desempeño de las funciones del puesto y no necesito un puesto adaptado.

CONTACTO:

Tlf: +34 622 668 809

Email: azmanijacobo@gmail.com Website: https://jacoboazmani.org

Blog: https://commandgit.es

CARNETS:

-Licencia de conducción C+E

-Licencia de conducción B+E

-Licencia de conducción A